【裁判字號】    97,聲,180
【裁判日期】    970804
【裁判案由】    發還擔保金
【裁判全文】
臺灣花蓮地方法院民事裁定               97年度聲字第180號
聲  請  人  丁○○
聲  請  人  丙○○
前列二人共同
相  對  人  花蓮汽車客運股份有限公司
法定代理人  甲○○
相  對  人  乙○○
上列聲請人聲請發還擔保金事件，本院裁定如下：
    主  文
本院96年度存字第31號擔保提存事件聲請人所提存之擔保金，面
額新台幣陸萬肆仟元（支票號碼：FF0000000號）、壹佰壹拾玖
萬元（支票號碼：FA0000000號）准予發還。
聲請費用由相對人負擔。
    理  由
一、按訴訟終結後，供擔保人證明已定二十日以上之期間，催告
    受擔保利益人行使權利而未行使，或法院依供擔保人之聲請
    ，通知受擔保利益人於一定期間內行使權利並向法院為行使
    權利之證明而未證明者，法院應依供擔保人之聲請，以裁定
    命返還其提存物，民事訴訟法第104條第1項第3款定有明文
    。
二、本件聲請意旨略以：聲請人與相對人間侵權行為事件，聲請
    人前遵本院94年度重訴字第43號民事判決為假執行擔保，曾
    提供，面額新台幣（下同）64,000元（支票號碼：FF000000
    0號）、1,190,000元（支票號碼：FA0000000號）為擔保金
    ，並以本院96年度存字第31號擔保提存事件提存後，聲請假
    執行。茲該假執行事件之本案訴訟業經終結（本院94年度重
    訴字第43號、臺灣高等法院花蓮分院96年度重上字第6號、
    最高法院96年度台上字第2713號，判決結果：相對人應連帶
    給付聲請人丁○○190,062元、丙○○2,853,383元及利息）
    ，而聲請人亦已定20日以上期間通知相對人行使受擔保利益
    人之權利，惟受擔保利益人即相對人逾期未行使權利，爰依
    前揭規定，聲請返還系爭擔保金等語。
三、經查：聲請人前開主張，已據提出本院94年度重訴字第43號
    、臺灣高等法院花蓮分院96年度重上字第6號、最高法院96
    年度台上字第2713號、本院96年度存字第31號提存書、存證
    信函及掛號回執函等為證，並經本院依職權調取上開提存卷
    及訴訟卷宗核閱無誤，且查明相對人迄未向本院對聲請人提
    起民事損害賠償訴訟屬實，堪予採信。從而，聲請人依前揭
    規定，聲請返還系爭擔保金，自無不合，應予准許。
四、依民事訴訟法第95條、第78條，裁定如主文。
中    華    民    國    97    年    8    月    4    日
                  臺灣花蓮地方法院民事庭
                      法      官  湯文章
以上正本證明與原本無異。
如不服本裁定，應於裁定送達後10日內向本院提出抗告狀（應抄
附繕本），並繳納抗告費新臺幣1,000元。
中    華    民    國    97    年    8    月    4    日
                      法院書記官  黃倪濱


司法院資訊處製作；財團法人民間司法改革基金會備份。
